臺灣基隆地方法院基隆簡易庭民事判決
111年度基簡字第288號
原      告  甲（姓名住所均詳對照表）
法定代理人  甲母（姓名住所均詳對照表）
訴訟代理人  謝杏奇律師
被      告  彭資恩  



上列當事人間損害賠償事件，原告就本院民國110年度金訴字第8
9號兒童及少年性剝削防制條例等案件提起刑事附帶民事訴訟，
經本院刑事庭以110年度附民字第356號裁定移送而來，本院於11
1年4月27日辯論終結，判決如下：
    主      文
被告應給付原告新臺幣貳拾元，及自民國一百一十年十月十六日
起至清償日止，按週年利率百分之五計算之利息。
原告其餘之訴駁回。
訴訟費用由被告負擔五分之二，餘由原告負擔。
本判決第一項得假執行。但被告如以新臺幣貳拾萬元為原告預供
擔保，得免為假執行。
原告其餘假執行之聲請駁回。
    事實及理由
一、本件被告經合法通知，未於言詞辯論期日到場，核無民事訴
    訟法第386條各款所列情形，爰依民事訴訟法第436條第2項
    、第385條第1項前段之規定，准原告之聲請，由其一造辯論
    而為判決。
二、原告主張：
　　被告係原告之友人，明知原告尚未滿18歲，猶於民國108年3
    月中旬至108年5月14日間之某日，在新北市金山區某汽車旅
    館房間內，以其所有之手機，拍攝原告性交、猥褻行為之電
    子訊號圖片檔案4張及其影像檔1份（詳附表所示卷頁）。而
    被告雖已遭臺灣基隆地方檢察署（下稱基隆地檢署）檢察官
    提起公訴，然原告猶未滿18歲，現時內心傷痛恐於日後影響
    漸深，是依民法第184條第1項、第2項、第195條第1項規定
    ，被告自應就原告所受之精神上非財產損害，負損害賠償之
    責，給付原告精神慰撫金新臺幣（下同）500,000元。基上
    ，爰聲明：被告應給付原告500,000元，及自起訴狀繕本送
    達之翌日起至清償日止，按週年利率5%計算之利息；願供擔
    保，請准宣告假執行。
三、被告答辯：
　　被告經合法通知，未於言詞辯論期日到場，亦未提出書狀為
    任何聲明或陳述。
四、本院判斷：　　
  ㈠被告係原告之友人，明知原告尚未滿18歲，猶於108年3月中
    旬至108年5月14日間之某日，在新北市金山區某汽車旅館房
    間內，以其所有之手機，拍攝原告性交、猥褻行為之電子訊
    號圖片檔案4張及其影像檔1份（詳附表所示卷頁），為此，
    被告已遭基隆地檢署檢察官提起公訴，並經刑事法院以110
    年度金訴字第89號刑事判決，論被告犯兒童及少年性剝削防
    制條例第36條第1項製造少年為性交或猥褻行為電子訊號罪
    ，並處被告以相應之有期徒刑在案。此悉經本院職權核閱11
    0年度金訴字第89號刑案卷證查明屬實，並有臺灣高等法院
    被告前案紀錄表、本院110年度金訴字第89號刑事判決存卷
    為憑，兼之被告經合法通知，俱未到庭爭執，亦未提出書狀
    表明證據或有利於己之答辯，本院綜合上開證據調查結果，
    自堪信原告主張被告明知其未滿18歲，猶就其實施「性剝削
    」犯罪等情節，均為真實並係可採。
  ㈡按因故意或過失，不法侵害他人之權利者，負損害賠償責任
    ；不法侵害他人之身體、健康、名譽、自由、信用、隱私、
    貞操，或不法侵害其他人格法益而情節重大者，被害人雖非
    財產上之損害，亦得請求賠償相當之金額。民法第184條第1
    項前段、第195條第1項定有明文。查保護兒童及少年免於遭
    致性剝削，乃現今社會之普世價值，是被告明知原告尚未滿
    18歲，猶拍攝原告性交、猥褻行為之電子訊號圖片檔及其影
    像檔，藉此而就原告實施「性剝削」犯罪，已然悖離保護兒
    少之普世價值，並已就原告之身心造成侵害，從而，被告就
    原告身心受創之非財產上損害，自應負賠償責任。
  ㈢按關於慰撫金之多寡，應以被害人精神上所受之苦痛為準據
    ，亦應審酌被害人之地位、家況及加害人之地位，俾資為審
    判之依據，故應就兩造之身分、職業、教育程度、財產及經
    濟狀況，用以判斷非財產上損害之慰撫金數額（最高法院51
    年度台上字第223號判例意旨、86年度台上字第511號判決意
    旨參照）。蓋慰撫金係以精神上所受無形之痛苦為準，非如
    財產損失之有價額可以計算，究竟如何始認為相當，自應審
    酌被害人及加害人之地位、家況、並被害人所受痛苦之程度
    、與其他一切情事，定其數額。本院審酌兩造學歷、財力及
    收入狀況，併考量原告於無憂年華遭逢本件侵權行為，無疑
    乃其心智發展、人格養成之負面印記，衡量被告之行為手段
    以及原告內心所可能承受之精神痛苦等一切情況，認原告請
    求精神慰撫金即非財產上之損害賠償，應以200,000元為相
    當。基此，本院依憑上開標準，認原告請求被告給付精神慰
    撫金200,000元，尚屬公允而有理由；至逾此範圍之請求，
    則屬過高，不應准許。
  ㈣按「給付無確定期限者，債務人於債權人得請求給付時，經
    其催告而未為給付，自受催告時起，負遲延責任。其經債權
    人起訴而送達訴狀，或依督促程序送達支付命令，或為其他
    相類之行為者，與催告有同一之效力。」、「遲延之債務，
    以支付金錢為標的者，債權人得請求依法定利率計算之遲延
    利息。」、「應付利息之債務，其利率未經約定，亦無法律
    可據者，週年利率為百分之五。」民法第229條第2項、第23
    3條第1項前段、第203條定有明文。查原告對被告之侵權行
    為債權，乃「無確定期限」之給付，是被告之遲延責任，應
    自原告起訴而送達訴狀繕本之翌日起算，從而，原告請求被
    告自110年10月16日（參見110年度附民字第356號卷第9頁）
    起至清償日止，按週年利率5%計付遲延利息，同屬適法而無
    不當。
  ㈤綜上，原告本於侵權行為之法律關係，請求被告給付原告200
    ,000元，及自110年10月16日起至清償日止，按週年利率5%
    計算之利息，為有理由，應予准許；至逾此部分之請求，則
    無理由，應予駁回。
五、本件係刑事附帶民事訴訟，而由本院刑事庭移送民事庭者，
    依法不需徵收裁判費，且至本院言詞辯論終結時，亦未發生
    其他訴訟費用，故無從確定訴訟費用之數額。惟依法仍應依
    民事訴訟法第79條，諭知訴訟費用由兩造按其勝敗比例負擔
    ，以備將來如有訴訟費用發生時，得以確定其數額，併予敘
    明。　　
六、本判決第一項乃訴訟標的金額未逾500,000元，適用簡易程
    序所為被告敗訴之判決，依民事訴訟法第389條第1項第3款
    規定，應依職權宣告假執行，併依同法第436條第2項準用同
    法第392條第2項規定，酌情宣告被告預供相當之擔保金額後
    ，得免為假執行。至原告敗訴部分，其假執行之聲請則失附
    麗，應予駁回。
中　　華　　民　　國　　111 　年　　4 　　月　　27　　日
                  基隆簡易庭法  官   王慧惠
以上正本係照原本作成。　　　　　　　　　   
對於本件判決如有不服，應於收受送達後20日內向本院提出上訴
書狀，上訴於本院合議庭，並按他造當事人之人數附具繕本。如
委任律師提起上訴者，應一併繳納上訴審裁判費。　　
中　　華　　民　　國　　111 　年　　4 　　月　　27　　日
                            書記官   姚安儒
【附表】
卷內經翻拍、複製之電子訊號檔案名稱及數量 所在頁碼 原告猥褻行為之電子訊號圖片翻拍檔案4張 原告性交行為之電子訊號影像複製檔案1份 圖片翻拍檔案4張彌封於基隆地檢署109年度偵字第3761號偵查卷宗之「彌封證物袋內」，註記編號1、2、3、5之照片。 影像複製檔案1份彌封於基隆地檢署108年度偵字第3179號偵查卷宗之「彌封證物袋內」，綠色光碟片內之「RPReplay_FinaZ0000000000」影象檔（該檔案之勘驗筆錄，詳如110年度金訴字第89號審事卷宗㈠第120頁所示）。